---
title: "Untitled"
author: "Pac"
date: '2022-10-10'
output: html_document
---



full data里的psa001_source_to_raw文件
作用是：
  从数据库中读取数据，并筛选出需要的被试数据（guest、registered）将admin、test等测试数据排除，排除NA，整理proj_name（用于之后的抽样等）。
  输出3个文件"data/psa001_session.csv"、"data/psa001_quest_data.csv"、"data/psa001_exp_data.csv"是最完整最原始的文件

full data里的psa001_RR2_analysis文件
作用是：
  整理数据的结构方便后续的分析和画图，重新命名一些变量内容方便后续的读取和绘图
  通过三个方面进一步清洗了数据：
1 did not complete 1+ ratings for each of 120 stimuli
2 did not specify region (none expected)
3 exclude Ps with low variance
  对数据进行了描述和分析
  读取了O&T 2008的数据，进行了比较验证
  做了EFA，并将结果和地区等因素进行了分析
输出了"data/psa001_ratings_raw.csv"

Exploratory data里的psa001_RR2_subset文件
作用是：
  从每个实验室分别抽取1/3的被试，原始数据是读取full data里的数据，将实验数据和问卷数据进行了合并，后续分析和full data中的psa001_RR2_analysis类似。

```{r libraries messages = FALSE}
library(tidyverse)

R.version.string

set.seed(8675309)
```

```{r read-data}
session <- read_csv("data/psa001_session.csv")
dat_quest <- read_csv("data/psa001_quest_data.csv")
dat_exp <- read_csv("data/psa001_exp_data.csv")

```

```{r subset-data}
session_subset <- session %>% 
  filter(user_status %in% c("guest","registered")) %>% #选取
  group_by(proj_name) %>% #按照每个国家每个实验室排序
  sample_frac(1/3) %>% #结合group进行分层抽样
  ungroup() %>% #取消组合
  pull(session_id)#存为一个向量

```

#利用session_subset对数据进行筛选
```{r}
session %>%
  filter(session_id %in% session_subset) %>%
  write_csv("data/psa001_session_subset.csv")

dat_exp %>%
  filter(session_id %in% session_subset) %>%
  write_csv("data/psa001_exp_data_subset.csv")

dat_quest %>%
  filter(session_id %in% session_subset) %>%
  write_csv("data/psa001_quest_data_subset.csv")
```

#读取数据并且对quest进行行列转换
```{r}
session <- read_csv("data/psa001_session_subset.csv")
dat_quest <- read_csv("data/psa001_quest_data_subset.csv")
dat_exp <- read_csv("data/psa001_exp_data_subset.csv")
```

```{r}
quest <- dat_quest %>%
  select(session_id, endtime, user_id, q_name, dv) %>%#q_name是转换后的变量名，dv是转换后的变量值，
  group_by(session_id, user_id, q_name) %>%#
  arrange(endtime) %>%#排序
  filter(row_number() == 1) %>%#根据排序的结果，取session_id、userid重复的第一个批数据（一个字段对应了多个值）
  ungroup() %>%#取消分组
  spread(q_name, dv, convert = TRUE)#长转

#quest1 <- dat_quest %>% 
  #select(session_id, endtime, user_id, q_name, dv) %>% 
  #group_by(session_id, user_id, q_name) %>%
  #arrange(endtime) %>% 
  #filter(row_number() == 1)
#quest2 <- dat_quest %>% 
  #select(session_id, endtime, user_id, q_name, dv) %>% 
  #group_by(session_id, user_id, q_name)
  
```

#合并需要的数据
```{r}
raw <- dat_exp %>% 
  left_join(session, by = c("user_id", "session_id")) %>%  #通过userid和sessionid共同确定加入的session内容
  filter(user_status %in% c("guest","registered")) %>% #再次确认只有被试数据没有测试数据
  separate(exp_name,c("psa", "language", "trait", "block"),sep = "_")

raw <- raw %>%
  select(-psa) %>% #去除separate出来的没有用的psa
  separate(proj_name, c("psa", "lang", "lab1", "lab2"), sep = "_", fill = "right")#将proj_name拆分
  
raw <- raw %>%
  filter(lab1 != "test") %>%#因为数据里测试，在lab1里表示为test，将其删除
  unite(lab_id, c("lab1", "lab2"))#删除test后合并labid

raw <- raw %>%
  select(-psa, lang)

raw <- raw %>% 
  left_join(quest, by = c("session_id", "user_id")) %>% #载入quest内的变量
  select(language, user_id = session_id, trait, 
         stim_id = trial_name, 
         order, rt, rating = dv,
         country, sex, age, ethnicity, lab = lab_id, block) %>%
  mutate(trait = recode(trait,
                        "Res" = "responsible",
                        "Wei" = "weird",
                        "Old" = "old",
                        "Tru" = "trustworthy",
                        "Dom" = "dominant",
                        "Emo" = "emostable",
                        "Agg" = "aggressive",
                        "Car" = "caring",
                        "Int" = "intelligent",
                        "Unh" = "unhappy",
                        "Soc" = "sociable",
                        "Mea" = "mean",
                        "Con" = "confident",
                        "Att" = "attractive"
  )) 
write_csv(raw, "data/psa001_raw_subset.csv")


regions <- read_csv("data/regions.csv")

ratings <- raw %>% 
  rename(qcountry = country) %>%
  separate(lab, c("country", "lab")) %>%
  left_join(regions, by = "country") %>%
  filter(trait != "old")

```

#画图的风格设定
```{r}
# plot styles
bgcolor <- "white"
textcolor <- "black"
PSA_theme <- theme(
    plot.background = element_rect(fill = bgcolor, color = NA),
    panel.background = element_rect(fill = NA, color = "grey"),
    legend.background = element_rect(fill = NA),
    panel.grid.major = element_blank(),
    panel.grid.minor = element_blank(),
    text = element_text(color = textcolor, size=15),
    axis.text = element_text(color = textcolor, size=10),
    strip.text.y = element_text(angle = 0, hjust = 0)
  )
```

#不同地区对不同特质的评分分布
```{r trait-by-region-plot, fig.width=15, fig.height=6}
ggplot(ratings, aes(rating, fill = trait)) +
  geom_histogram(binwidth = 1, color = "grey", show.legend = F) +
  facet_grid(region~trait, space = "free") +
  scale_x_continuous(breaks = 1:9) +
  PSA_theme
```

```{r}
part <- ratings %>%
  group_by(user_id, sex, age, country, language, trait, region, lab) %>%
  summarise(trials = n(),
            stim_n = n_distinct(stim_id)) %>%
  ungroup()#之后会有一个警告，它有助于使用户知道已执行分组。但是，该消息对最终结果没有影响

#每个地区有多少人完成了120次
part %>% 
  mutate(n120 = ifelse(stim_n == 120, "rated all 120", "rated < 120")) %>%
  count(region, n120) %>%
  spread(n120, n) 


```
#没有全部完成240试次的
```{r}
part %>% 
  mutate(n240 = case_when(
    trials == 240 ~ "rated 240", 
    trials > 240 ~ "rated > 240",
    trials < 120 ~ "rated < 120",
    trials < 240 ~ "rated 120-239"
  )) %>%
  count(region, n240) %>%
  spread(n240, n, fill = 0)


```

```{r}
identical_rating_threshold <- 0.75 * 120 # use this for registered analyses

inv_participants <- ratings %>%
  filter(block == 1) %>%
  count(user_id, region, trait, rating) %>%
  group_by(user_id, region, trait) %>%
  filter(n == max(n)) %>% # find most common rating for each P
  ungroup() %>%
  filter(n >= identical_rating_threshold) # select Ps who gave the same rating to >= 75% of stimuli

inv <- inv_participants %>%
  count(region, trait) %>%
  spread(region, n, fill = 0) %>%
  mutate(TOTAL = rowSums(select_if(., is.numeric), na.rm = T))

inv_total <-  group_by(inv) %>% 
  summarise_if(is.numeric, sum, na.rm = T) %>%
  mutate(trait = "TOTAL")
 
bind_rows(inv,inv_total)
```

```{r}
part %>% 
  filter(is.na(region)) %>%
  select(user_id, country, lab)
```

```{r}
data_all <- ratings %>%
  group_by(user_id, trait) %>%
  filter(
    # did not complete 1+ ratings for each of 120 stimuli
    dplyr::n_distinct(stim_id) == 120,      
    !is.na(region)   # did not specify region (none expected)
  ) %>%
  anti_join(inv_participants, by = "user_id") %>% # exclude Ps with low variance
  ungroup()
```

###计算rating的平均数
```{r}
data_rating <- ratings %>%
  group_by(user_id, trait) %>%
  filter(
    # did not complete 1+ ratings for each of 120 stimuli
    dplyr::n_distinct(stim_id) == 120,      
    !is.na(region)   # did not specify region (none expected)
  ) %>%
  anti_join(inv_participants, by = "user_id") %>% # exclude Ps with low variance
  ungroup() %>%
  group_by(user_id, age, sex, ethnicity, language, lab, country, region, trait, stim_id) %>%
  summarise(rating = mean(rating)) %>% # average ratings across 2 
  ungroup()
```


###计算rt的平均数
```{r}
data_rt <- ratings %>%
  group_by(user_id, trait) %>%
  filter(
    # did not complete 1+ ratings for each of 120 stimuli
    dplyr::n_distinct(stim_id) == 120,      
    !is.na(region)   # did not specify region (none expected)
  ) %>%
  anti_join(inv_participants, by = "user_id") %>% # exclude Ps with low variance
  ungroup() %>%
  group_by(user_id, age, sex, ethnicity, language, lab, country, region, trait, stim_id ) %>%
  summarise(rt = mean(rt)) %>% # average rt across 2 
  ungroup()
```


```{r}
data_fin <- data_rating %>% 
  mutate(rt=data_rt$rt)
```

```{r}
write_csv(data_fin,"data/data_wrangling1.csv")
```


 

